ko: 목욕용 크레용기능: 곰팡이 방지/빠른 건조; 욕조 및 타일에 안전함; 유아가 잡기 쉬운 그립; 플로팅; 무독성; 피부에 안전함/피부과 테스트 완료; 비누 베이스; 얼룩 방지; 트위스트업/수축식; 물세탁 가능/간편한 세척; 기타
hu: Fürdőkréta jellemzői: Penészálló / gyorsan száradó; Biztonságos fürdőkádon és csempén; Könnyű fogás kisgyermekeknek; Lebegő; Nem mérgező; Bőrbarát / bőrgyógyászatilag tesztelt; Szappanalapú; Foltálló; Kicsavarható / visszahúzható; Lemosható / könnyen tisztítható; Egyéb
sv: Badkritans egenskaper: Mögelskydd/snabbtorkande; Säker för badkar och kakel; Greppvänlig för småbarn; Flytande; Giftfri; Hudsäker/dermatologiskt testad; Tvålbaserad; Fläckavvisande; Skruvbar/infällbar; Tvättbar/lätt att rengöra; Övrigt
pt-PT: Características do lápis de banho: Antibolor / secagem rápida; Seguro para banheira e azulejos; Fácil de agarrar por crianças; Flutuante; Não tóxico; Seguro para a pele / dermatologicamente testado; À base de sabão; Resistente a manchas; Rotativo / retrátil; Lavável / fácil de limpar; Outro
fr: Caractéristiques des crayons de bain: Anti-moisissure/séchage rapide; Sans danger pour la baignoire et le carrelage; Prise en main facile pour les tout-petits; Flottant; Non toxique; Sans danger pour la peau / testé dermatologiquement; À base de savon; Résistant aux taches; À tourner / rétractable; Lavable / nettoyage facile; Autre
ru: Особенности карандашей для ванны: Защита от плесени / быстросохнущие; Безопасно для ванны и плитки; Удобный хват для малышей; Плавающие; Нетоксичные; Безопасно для кожи / дерматологически протестировано; На мыльной основе; Не оставляют пятен; Выкручивающиеся / выдвижные; Смываемые / легко очищаются; Другое
vi: Các tính năng của bút vẽ tắm: Chống mốc / nhanh khô; An toàn cho bồn tắm & gạch ốp; Dễ cầm nắm cho trẻ nhỏ; Nổi; Không độc hại; An toàn cho da / đã kiểm nghiệm da liễu; Gốc xà phòng; Chống bám bẩn; Vặn lên / thu gọn; Có thể rửa / dễ làm sạch; Khác
da: Badefarvekridtets egenskaber: Mugafvisende/hurtigtørrende; Sikker til badekar og fliser; Gribelet for småbørn; Flydende; Giftfri; Hudvenlig/dermatologisk testet; Sæbebaseret; Pletafvisende; Skruefunktion/tilbagetrækkelig; Vaskbar/nem at rengøre; Andet
th: คุณสมบัติของสีเทียนอาบน้ำ: กันเชื้อรา/แห้งเร็ว; ปลอดภัยต่ออ่างอาบน้ำและกระเบื้อง; จับถนัดมือสำหรับเด็กเล็ก; ลอยน้ำ; ปลอดสารพิษ; ปลอดภัยต่อผิว/ผ่านการทดสอบทางผิวหนัง; ทำจากสบู่; กันคราบเปื้อน; แบบหมุน/หดได้; ล้างออกได้/ทำความสะอาดง่าย; อื่นๆ
es: Características del crayón de baño: Antimoho / secado rápido; Seguro para bañeras y azulejos; Fácil agarre para niños pequeños; Flotante; No tóxico; Seguro para la piel / dermatológicamente probado; A base de jabón; Resistente a las manchas; Giratorio / retráctil; Lavable / fácil de limpiar; Otro
nb: Funksjoner av badefargestift: Antimugg / hurtigtørkende; Trygg for badekar og fliser; Lett å gripe for småbarn; Flytende; Giftfri; Hudsikker / dermatologisk testet; Såpebasert; Flekkbestandig; Oppskrubar / inntrekkbar; Vaskbar / lett å rengjøre; Annet
hr-HR: Značajke bojica za kadu: Protiv plijesni / brzo sušenje; Sigurno za kadu i pločice; Lako se hvata za mališane; Pluta; Netoksično; Sigurno za kožu / dermatološki testirano; Na bazi sapuna; Otporno na mrlje; Na odvrtanje / na uvlačenje; Može se prati / lako se čisti; Ostalo
en: Bath crayon features: Anti-mold / quick-dry; Bath-tub & tile safe; Easy-grip for toddlers; Floating; Non-toxic; Skin safe / dermatologically tested; Soap-based; Stain resistant; Twist-up / retractable; Washable / easy clean; Other
tr: Banyo boya kalemi özellikleri: Küf önleyici / hızlı kuruyan; Küvet ve fayanslar için güvenli; Küçük çocuklar için kolay kavrama; Yüzen; Toksik olmayan; Cilt için güvenli / dermatolojik olarak test edilmiş; Sabun bazlı; Leke tutmaz; Çevirmeli / açılıp kapanabilir; Yıkanabilir / kolay temizlenir; Diğer
zh-CN: 洗澡蜡笔特点: 防霉/快干; 浴缸和瓷砖安全适用; 适合婴幼儿抓握; 漂浮; 无毒; 皮肤安全/经皮肤科测试; 皂基; 防污; 旋转/可伸缩; 可水洗/易清洁; 其他
pl: Funkcje kredek do kąpieli: Odporne na pleśń / szybkoschnące; Bezpieczne dla wanny i kafelków; Łatwe do chwytania dla małych dzieci; Unoszące się na wodzie; Nietoksyczne; Bezpieczne dla skóry / przebadane dermatologicznie; Na bazie mydła; Odporne na plamy; Wysuwane / chowane; Zmywalne / łatwe w czyszczeniu; Inne
sl-SI: Značilnosti kopalnih barvic: Odporno proti plesni / hitro sušenje; Varno za kadi in ploščice; Enostaven oprijem za malčke; Plavajoče; Nestrupeno; Varno za kožo / dermatološko testirano; Na osnovi mila; Odporno proti madežem; Vrtljivo/zložljivo; Pralno / preprosto čiščenje; Drugo
lt-LT: Vonios kreidelių savybės: Atsparu pelėsiui / greitai džiūstantis; Saugu naudoti vonioje ir ant plytelių; Patogu suimti mažyliams; Plūduriuojantis; Netoksiškas; Saugu odai / patikrinta dermatologų; Muilo pagrindo; Atsparus dėmėms; Išsukamas / įtraukiamas; Nuplaunamas / lengvai valomas; Kita
ja: バスクレヨン機能: 防カビ / 速乾; 浴槽・タイル対応; 幼児でも握りやすい; 水に浮く; 無毒性; 肌に優しい / 皮膚科医テスト済み; 石鹸ベース; 汚れ防止; 繰り出し式 / 収納式; 水洗い可能 / お手入れ簡単; その他
zh-TW: 沐浴蠟筆的特點: 防霉 / 快乾; 適用於浴缸與磁磚; 適合幼兒抓握; 漂浮; 無毒; 肌膚安全 / 通過皮膚科測試; 肥皂基底; 抗污; 旋轉推出 / 可伸縮; 可水洗 / 易清潔; 其他
cs: Vlastnosti pastelek do vany: Proti plísním / rychleschnoucí; Bezpečné pro vanu a obklady; Snadné uchopení pro batolata; Plovoucí; Netoxické; Bezpečné pro pokožku / dermatologicky testováno; Na mýdlové bázi; Odolné proti skvrnám; Vysouvací / zatahovací; Omyvatelné / snadno čistitelné; Jiné
de: Merkmale von Badekreiden: Anti-Schimmel / schnelltrocknend; Sicher für Badewannen und Fliesen; Leicht zu greifen für Kleinkinder; Schwimmend; Ungiftig; Hautfreundlich / dermatologisch getestet; Auf Seifenbasis; Fleckenabweisend; Herausdrehbar / einziehbar; Abwaschbar / leicht zu reinigen; Sonstige
pt-BR: Características do giz de cera para banho: Antimofo / secagem rápida; Seguro para banheiras e azulejos; Fácil de segurar para crianças pequenas; Flutuante; Atóxico; Seguro para a pele / dermatologicamente testado; À base de sabão; Resistente a manchas; Retrátil / de rosquear; Lavável / fácil de limpar; Outros
nl: Badkrijt kenmerken: Antischimmel / sneldrogend; Veilig voor bad en tegels; Makkelijk vast te houden voor peuters; Drijvend; Niet-giftig; Huidvriendelijk / dermatologisch getest; Op zeepbasis; Vlekbestendig; Uitdraaibaar / intrekbaar; Afwasbaar / makkelijk schoon te maken; Overig
el: Χαρακτηριστικά κηρομπογιάς μπάνιου: Κατά της μούχλας / γρήγορο στέγνωμα; Ασφαλές για μπανιέρα και πλακάκια; Εύκολη λαβή για νήπια; Που επιπλέει; Μη τοξικό; Ασφαλές για το δέρμα / δερματολογικά ελεγμένο; Με βάση το σαπούνι; Ανθεκτικό στους λεκέδες; Περιστρεφόμενο / πτυσσόμενο; Πλενόμενο / εύκολος καθαρισμός; Άλλο
fi: Kylpyliitujen ominaisuudet: Homeenestetty / nopeasti kuivuva; Turvallinen kylpyammeelle ja kaakeleille; Taaperolle sopiva ote; Kelluva; Myrkytön; Ihoystävällinen / ihotautilääkärien testaama; Saippuapohjainen; Tahraamaton; Kierrettävä / sisäänvedettävä; Pestävä / helposti puhdistettava; Muu
bg-BG: Характеристики на пастели за баня: Против мухъл/бързосъхнещ; Безопасен за вани и плочки; Удобен захват за малки деца; Плаващ; Нетоксичен; Безопасен за кожата/дерматологично тестван; На сапунена основа; Устойчив на петна; С извиване/прибиращ се механизъм; Миещ се/лесен за почистване; Друго
it: Caratteristiche del pastello da bagno: Antimuffa / asciugatura rapida; Sicuro per vasca da bagno e piastrelle; Presa facile per bambini; Galleggiante; Atossico; Sicuro per la pelle / dermatologicamente testato; A base di sapone; Antimacchia; Girevole / retrattile; Lavabile / facile da pulire; Altro
sk-SK: Vlastnosti pasteliek do vane: Proti plesniam/rýchloschnúce; Bezpečné pre vane a dlaždice; Jednoduché uchopenie pre batoľatá; Plávajúce; Netoxické; Bezpečné pre pokožku/dermatologicky testované; Na báze mydla; Odolné voči škvrnám; Vysúvacie/zaťahovacie; Umývateľné/jednoducho čistiteľné; Iné
ro-RO: Caracteristicile creioanelor pentru baie: Antimucegai / uscare rapidă; Sigur pentru cadă și gresie/faianță; Prindere ușoară pentru copii mici; Plutitor; Netoxic; Sigur pentru piele / testat dermatologic; Pe bază de săpun; Rezistent la pete; Prin răsucire / retractabil; Lavabil / curățare ușoară; Altele